臺灣臺北地方法院民事裁定　　　　　　100年度事聲字第349號
異　議　人　超群電子股份有限公司
法定代理人　黃學崇
相　對　人　蔣偉民
上列當事人間確定訴訟費用額事件，異議人對於本院民國100年1
0月21日所為之100年度司聲字第1652號裁定聲明異議，本院裁定
如下：
    主  文
異議駁回。
    理  由
一、按訴訟費用，由敗訴之當事人負擔。民事訴訟法第78條定有
    明文。又法院未於訴訟費用之裁判確定其費用額者，第一審
    受訴法院於該裁判有執行力後，應依聲請以裁定確定之。依
    第1項確定之訴訟費用額，應於裁定送達之翌日起，加給按
    法定利率計算之利息。民事訴訟法第91條亦有明文規定。次
    按確定訴訟費用額係屬非訟事件，此項聲請之裁定，及抗告
    法院之裁定，僅依非訟事件程序，審究求償權人所開列之費
    用項目，是否為訴訟費用之範圍及已否提出證據證明，並裁
    定確定應負擔訴訟費用者，應賠償他造之數額若干，目的在
    於確定訴訟費用額，至兩造間關於訴訟上請求，既經判決確
    定，即非本件非訟程序所得審認，亦與確定訴訟費用額無關
    。
二、異議意旨略以：異議人自始即未拒絕支付相對人退休金，相
    對人不當索求，執意興訟，臺灣臺北地方法院未盡詳察事實
    真相，先准相對人假扣押異議人公司帳戶存款及財產，並判
    決相對人勝訴，雖幸經臺灣高等法院判決異議人勝訴，惟異
    議人名譽與經營已遭受巨大損害。異議人於民國100年9月9
    日以存證信函通知相對人提出異議人拒絕支付退休金之證據
    ，迄未見回應，是以異議人遭受名譽與經營極大損害，自認
    無支付訴訟費用之道理云云。
三、經查，相對人與異議人間給付退休金等事件，經本院99年度
    勞訴字第352號判決，異議人提起上訴後由臺灣高等法院100
    年度勞上易字第89號判決確定，依上開一、二審判決主文諭
    知，異議人就第一審判決「被告（即異議人）應給付原告（
    即相對人）新臺幣1,893,600元，及自99年11月12日起至清
    償日止，按年息5%計算之利息」之部分受敗訴判決，異議人
    並未提起上訴，業已確定。惟前開判決未就訴訟費用額為裁
    定，相對人於判決確定後聲請本院裁定訴訟費用額，即無不
    合，原審經審查後據以計算異議人應賠償之訴訟費用額為新
    臺幣（下同）7,959元及自該項裁定送達翌日起至清償日止
    ，按年息5%計算之利息，並裁定命異議人負擔，洵屬有據。
    異議人固以上情辯稱並無給付訴訟費用之義務，惟屬就判決
    實體上事所為爭執，核與訴訟費用數額之確定無關，異議人
    本件聲明異議，非有理由，應予駁回。
四、依民事訴訟法第240條之4第3項，裁定如主文。
中    華    民    國   100    年    12    月    16    日
                  民事第七庭    法  官  蘇嘉豐
以上正本係照原本作成。
如對本裁定抗告須於裁定送達後10日內向本院提出抗告狀，並繳
納抗告費新臺幣1,000元。
中    華    民    國   100    年    12    月    16    日
                                書記官  林鈞婷